臺灣板橋地方法院刑事判決　　　　　　　 100年度訴字第90號
公　訴　人　臺灣板橋地方法院檢察署檢察官
被　　　告　林郁智
選任辯護人　賴玉梅　律師
　　　　　　周福珊　律師
　　　　　　王嘉斌　律師
被　　　告　王淳
選任辯護人　周紫涵　律師
上列被告等因違反毒品危害防制條例案件，經檢察官提起公訴（
99年度偵字第30562 、31746 號），本院判決如下：
    主  文
林郁智共同販賣第二級毒品，處有期徒刑貳年，扣案之00000000
00、0000000000號門號之行動電話各壹具（內含SIM 卡各壹張）
均沒收，未扣案之門號0000000000之行動電話壹具（內含SIM 卡
壹張）應與王淳連帶沒收，如全部或一部不能沒收時，連帶追徵
其價額，未扣案之販賣毒品所得新臺幣壹仟元應與王淳連帶沒收
，如全部或一部不能沒收時，以其與王淳之財產連帶抵償之。又
販賣第三級毒品，處有期徒刑壹年陸月，扣案之門號0000000000
之行動電話壹具（內含SIM 卡壹張）及電子磅秤壹台均沒收，未
扣案之販賣毒品所得新臺幣陸佰伍拾元沒收，如全部或一部不能
沒收時，以其財產抵償之。又販賣第二級毒品，處有期徒刑年
拾月，扣案之門號0000000000之行動電話壹具（內含SIM 卡壹張
）及電子磅秤壹台均沒收，未扣案之販賣毒品所得新臺幣陸仟元
沒收，如全部或一部不能沒收時，以其財產抵償之。又販賣第二
級毒品，處有期徒刑貳年，扣案之門號0000000000之行動電話壹
具（內含SIM 卡壹張）及電子磅秤壹台均沒收，未扣案之販賣毒
品所得新臺幣壹仟元沒收，如全部或一部不能沒收時，以其財產
抵償之。又販賣第三級毒品，處有期徒刑壹年陸月，扣案之門號
0000000000之行動電話壹具（內含SIM 卡壹張）沒收，未扣案之
販賣毒品所得新臺幣伍佰元沒收，如全部或一部不能沒收時，以
其財產抵償之。又販賣第二級毒品，處有期徒刑壹年陸月，扣案
之門號0000000000之行動電話壹具（內含SIM 卡壹張）及電子磅
秤壹台均沒收，未扣案之販賣毒品所得新臺幣壹仟元沒收，如全
部或一部不能沒收時，以其財產抵償之。應執行有期徒刑拾年，
扣案之0000000000、0000000000號門號之行動電話各壹具（內含
SIM 卡各壹張）及電子磅秤壹台均沒收，未扣案之門號00000000
00之行動電話壹具（內含SIM 卡壹張）應與王淳連帶沒收，如全
部或一部不能沒收時，連帶追徵其價額，未扣案之販賣毒品所得
新臺幣壹仟元應與王淳連帶沒收，如全部或一部不能沒收時，以
其與王淳之財產連帶抵償之，未扣案之其餘販賣毒品所得新臺幣
玖仟壹佰伍拾元沒收，如全部或一部不能沒收時，以其財產抵償
之。
王淳共同販賣第二級毒品，處有期徒刑壹年拾月，扣案之000000
0000、0000000000號門號之行動電話各壹具（內含SIM 卡各壹張
）均沒收，未扣案之門號0000000000之行動電話壹具（內含SIM
卡壹張）應與林郁智連帶沒收，如全部或一部不能沒收時，連帶
追徵其價額，未扣案之販賣毒品所得新臺幣壹仟元應與林郁智連
帶沒收，如全部或一部不能沒收時，以其與林郁智之財產連帶抵
償之。
    事  實
一、林郁智明知知MDMA（即所謂「搖頭丸」）、安非他命、K 他
    命業據主管機關行政院分別公告列為第二級毒品、第三級毒
    品管制在案，王淳亦明知MDMA業據主管機關行政院公告列為
    第二級毒品管制在案，不得販賣、持有之，林郁智竟基於意
    圖營利之各別犯意（如附表一、二所示），王淳則基於幫助
    販賣之故意（如附表一所示），先後於如附表一、二所示時
    間、地點，以如附表一、二所示之交易情節（按均係先由林
    郁智與如附表一、二所示買受人洽談交易毒品之數量、價格
    ），由王淳出面交付第二級毒品MDMA（下稱MDMA）予如附表
    一所示之買受人，及由林郁智本人出面交付第三級毒品K 他
    命（下稱K 他命）或第二級毒品安非他命（下稱安非他命）
    予如附表二編號1 至5 所示之買受人，而由林郁智先後取得
    如附表一、二所示之對價而販賣之。嗣於99年11月17日9 時
    30 分 許，經警持臺灣板橋地方法院檢察署檢察官核發之拘
    票前往台北縣板橋市（按現改制為新北市三重區○○○街21
    巷11號5 樓拘提王淳到案，並扣得其所有0000000000、0000
    000000號門號行動電話各乙具（內含SIM 卡各乙張）；再於
    同日10時50分許，經警持臺灣板橋地方法院檢察署檢察官核
    發之拘票前往台北縣三重市（按現改制為新北市三重區○○
    ○路94號3 樓之1 拘提林郁智本人到案，並扣得其所有分裝
    秤重安非他命、K 他命用之電子磅秤乙台、00 00000000 號
    門號行動電話乙具（內含SIM 卡乙張）及與本案無關之分裝
    袋5 包。
二、案經臺灣板橋地方法院檢察署檢察官指揮內政部警政署刑事
    警察局偵查起訴
    理  由
一、上開如附表一所示之事實，業據被告王淳於偵查中及本院審
    理時均坦承不諱；訊據被告林郁智固坦承如附表一及附表二
    編號1 至3 、5 所示之犯行，惟否認其餘犯行，辯稱：伊雖
    有於如附表二編號4 所示時間、地點，交付1 公克之K 他命
    予顏鉅哲，並收取顏鉅哲所交付之現金500 元，惟該次係徐
    惠鈴販賣予顏鉅哲，K 他命亦係徐惠鈴的，因徐惠鈴與顏鉅
    哲不熟，才由伊拿K 他命下去交給顏鉅哲，伊並未販賣該次
    K 他命予顏鉅哲云云。經查：
  (一)本件被告王淳及其辯護人以被告王淳於偵查中所述，係出於
    檢察官之詐欺、誤導，始於偵訊時供認與被告林郁智共同販
    賣MDMA2 顆予陳昭錫，故被告王淳於偵查中此部分之陳述，
    依刑事訴訟法第156 條之規定，即無證據能力云云，惟被告
    王淳於本院審理時已坦承其確有於如附表編號1 所載時間、
    地點受被告林郁智之託出面交付MDMA2 顆予陳昭錫收受乙情
    （詳後述），且檢察官當時問被告王淳說「是否承認99年9
    月12日與林共同販賣搖頭丸？」，被告王淳係答稱「我承認
    」等語（見台灣板橋地方法院檢察署99年度偵字第31746 號
    卷第49頁），而被告王淳及其辯護人以被告王淳當時有說沒
    有收取報酬，也算是販賣嗎？而檢察官有對被告王淳說這樣
    也算是，法律上算是，被告王淳又說沒有獲得利益，檢察官
    又說若你願意承認，法律上也算是，若你沒有前科，至少可
    以減輕（見本院卷100 年6 月1 日審判筆錄），亦核與一般
    出於客觀不實之詢答內容不同，且毒品危害防制條例第17條
    第2 項亦確有「犯第4 條至於偵查及審判時均自白得減輕其
    刑」之規定，又被告王淳及其辯護人於本院審理時復捨棄原
    定要進行被告王淳於偵訊時錄影錄音光碟之聲請，自不得逕
    以檢察官上開偵訊被告王淳所為，即係出於檢察官所為不實
    之詐欺、誤導手段，是被告王淳於偵查中所為之陳述，應有
    證據能力。至於被告林郁智及其辯護人均不爭執本件卷內所
    有筆錄、書證及證物之證據能力，按被告以外之人於審判外
    之言詞或書面陳述，除法律有規定者外，不得作為證據，刑
    事訴訟法第159 條第1 項定有明文；又按被告以外之人於審
    判外之陳述，雖不符刑事訴訟法第159 條之1 至第159 條之
    4 之規定，而經當事人於審判程序同意作為證據，法院審酌
    該言詞或書面陳述作成時之情況，認為適當者，亦得作為證
    據，刑事訴訟法第159 條之5 第1 項亦有明文。查本件所引
    用被告林郁智以外之人於審判外之陳述（含書面陳述），雖
    屬傳聞證據，然被告林郁智及其辯護人與檢察官均同意該等
    審判外陳述（含書面陳述）作為證據，本院審酌相關供述證
    據作成時之情況，尚無違法不當及證明力明顯過低之情形，
    且認為適當，依前開規定，該等供述證據應皆有證據能力，
    合先敘明。
  (二)被告林郁智被訴附表一及附表二編號1 至3 、5 所示部分：
    上開附表一及附表二編號1 至3 、5 所示之事實（按附表一
    部分，雖陳昭錫交付1500元予被告林郁智，惟被告王淳事後
    僅交付陳昭錫價格1000元之MDMA2 顆，被告林郁智後來有退
    還500 元予陳昭錫，見台灣板橋地方法院檢察署99年度偵字
    第30562 號卷第199 頁），業據被告林郁智於偵查中及本院
    審理時均坦承不諱（見同上偵查卷第103 、187 、188 、19
    8 至200 、240 、241 頁、本院卷100 年1 月17日訊問筆錄
    、100 年3 月4 日準備程序筆錄及100 年6 月1 日審判筆錄
    ），核與證人王淳（見臺灣板橋地方法院檢察署99年度偵字
    第31746 號卷第47、48頁）、陳巧婷（見臺灣板橋地方法院
    檢察署99年度偵字第30562 號卷第146 、147 頁）、陳昭錫
    （見臺灣板橋地方法院檢察署99年度偵字第31746 號卷第55
    、56頁）、劉光宗（見臺灣板橋地方法院檢察署99年度偵字
    第30562 號卷第206 頁）、周冠儒（見臺灣板橋地方法院檢
    察署99年度偵字第30562 號卷第158 至160 、211 、212 頁
    ）、陳俐穎（見同上卷第169 至171 、221 、222 頁、臺灣
    板橋地方法院檢察署99年度偵字第31746 號卷第61、62頁）
    、吳建達（見臺灣板橋地方法院檢察署99年度偵字第30562
    號卷第155 至157 、228 、229 頁）於偵查中證述之情節，
    均相符合，復有本院99年聲搜字第2829號搜索票（搜索地點
    ：新北市○○區○○街21巷11號5 樓）、自願受搜索同意書
    （搜索地點：新北市○○區○○路94號3 樓之1 ）各乙份、
    桃園縣政府警察局大園分局搜索扣押筆錄、扣押物品目錄表
    各2 份、被告林郁智持用之0000000000號門號行動電話乙具
    （含0000000000號門號SIM 卡乙張）、被告王淳持用之0000
    000000、0000000000號門號行動電話各乙具（0000000000、
    0000000000號門號SIM 卡各乙張）、被告林郁智所持用0000
    000000號門號於附表一所示交易時間前與被告王淳所持用00
    00000000號門號之通訊監察譯文乙份（見台灣板橋地方法院
    檢察署99年度偵字第3174 6號卷第29頁）、被告林郁智所持
    用0000000000號門號先後與證人陳昭錫所持用0000000000號
    門號、0000000000號市內電話（見台灣板橋地方法院檢察署
    99年度偵字第31746 號卷第29頁，按00 00000000 號門號係
    由不知情之劉光宗所申請）、證人周冠儒所持用0000000000
    號門號（見台灣板橋地方法院檢察署99年度偵字第3056 2號
    卷第216 頁）、證人陳俐穎所持用000000 0000 號門號（見
    同上卷第224 頁）、證人吳建達所持用0000 000000 號門號
    （見同上卷第231 、232 頁）於附表二編號1 至3 、5 所示
    交易時間前之通訊監察譯文各乙份及同案被告陳巧婷所持用
    00000000 00 號門號與陳俐穎所持用00000000 00 號門號於
    附表二編號2 所示交易時間前之通訊監察譯文各乙份（見同
    上卷第226 頁），在卷可稽，足堪認定。
  (三)被告林郁智被訴附表二編號4 所示部分：
  1.被告林郁智於附表二編號4 所示之時間、地點（按起訴書將
    此次交易地點誤載為「新北市○○區○○路94號居所樓下之
    萊爾富便利商店附近」），出面交付1 公克K 他命乙包予顏
    鉅哲，並向顏鉅哲收取500 元現金乙情，業據被告於偵查中
    及本院審理時坦承不諱，核與證人顏鉅哲於本院審理時證述
    之情節相符（見本院卷100 年6 月1 日審判筆錄），復有被
    告林郁智所持用00000000 00 號門號與證人顏鉅哲所持用00
    00000000號門號於99年10月24日10時37分37秒、11時22分14
    秒及11時47分0 秒之通訊監察譯文乙份（見台灣板橋地方法
    院檢察署99年度偵字第3056 2號卷第238 頁），在卷可稽。
  2.雖被告林郁哲於本院審理時辯稱本件交易之出賣人係徐惠鈴
    其人，並非伊販賣予顏鉅哲，K 他命亦非伊的，因徐惠鈴與
    顏鉅哲不熟，且伊問過徐惠鈴是她或伊要賣，徐惠鈴說她要
    賣，才由伊出面交付K 他命乙包予顏鉅哲，並向顏鉅哲收取
    500 元現金云云。惟被告林郁智上開所辯，不僅業據徐惠鈴
    臺灣板橋地方法院檢察署100 年度偵字第9244號案件（即徐
    惠鈴涉於99年10月24日11時55分許前某時，在不詳地點，以
    不詳價格販賣交付重約1 公克之K 他命予被告林郁智之案件
    ）偵查中堅決否認在卷，且顏鉅哲於上開時間打電話要購買
    K 他命之對象，亦係被告林郁智本人，而非徐惠鈴其人，且
    顏鉅哲當時所要購買K 他命之對象若果係徐惠鈴其人，亦未
    見顏鉅哲曾與徐惠鈴就如附表二編號4 所示交易內容，其間
    有過任何通聯或其他對話紀錄，反均係由被告林郁智本人接
    洽此事，再揆諸被告林郁智與顏鉅哲2 人於99年10月24日10
    時37分37秒、11時22分14秒及11時47分0 秒之通聯譯文內容
    以觀，更未見被告林郁智曾表明或暗示該次交易之出賣人係
    徐惠鈴其人，而非伊本人等語。另徐惠鈴其人涉嫌於如附表
    二編號4 之時間前，在不詳地點，以不詳價格販賣交付K 他
    命乙包（按即如附表二編號4 所示之該包K 他命）予被告林
    郁智乙情，亦經台灣板橋地方法院檢察署檢察官偵查後，認
    徐惠鈴犯罪嫌疑不足，而以99年度偵字第9244號案件處分不
    起訴在案，此有該件不起訴處分書乙份可稽，是僅憑被告林
    郁智上開所辯云云，顯尚不足供認定本件如附表二編號4 所
    示該次販賣該K 他命乙包予顏鉅哲之人係徐惠鈴其人，故被
    告林郁智前揭所辯，要不足取。
  (四)被告王淳被訴附表一所示部分：
  1.上開附表一所示之事實，業據被告王淳於偵查中及本院審理
    時坦承不諱，核與被告林郁智於偵查中及本院供述之情節及
    證人陳昭錫於偵查中證述之情節（見台灣板橋地方法院檢察
    署99年度偵字第3174 6號卷第55、56頁），均相符合，復有
    被告林郁智、證人陳昭錫2 人於99年9 月12日4 時50分19
    秒、同日5 時4 分41秒、同日5 時25分31秒之通訊監察譯文
    及被告王淳、林郁智2 人於99年9 月12日4 時56分48秒、5
    時4 分19秒、5 時7 分17秒之通訊監察譯文各乙份（見台灣
    板橋地方法院檢察署99年度偵字第31746 號卷第29頁），在
    卷可稽，應堪認定。
  2.另被告王淳及其辯護人均辯稱被告王淳雖知道林郁智在販賣
    ，惟伊只是要回家，順路幫被告林郁智拿過去給陳昭錫，伊
    並未從中牟利，亦未向陳昭錫收取價款，伊並非被告林郁智
    的共同正犯，而係販賣毒品之幫助犯云云，惟交易毒品中，
    有關「交付毒品予購買者」之行為，乃屬「販賣」毒品犯罪
    之構成要件之一，茲被告王淳於上開時間、地點，因受被告
    林郁智之託，而於其返家之順路途中幫被告林郁智出面送交
    上開MDMA 2顆予陳昭錫收受，縱堪認其係基於「幫助」之犯
    意，而出面幫被告林郁智出面送交上開MDMA2 顆予陳昭錫，
    雖堪認定，惟因被告王淳出面幫被告林郁智送交上開MDMA2
    顆予陳昭錫之行為，乃屬被告林郁智「販賣」上開MDMA2 顆
    予陳昭錫之構成要件之一，是被告王淳縱係基於「幫助」之
    犯意，而為上開「販賣」毒品構成要件之行為，按最高法院
    49年台上字第77號判例「刑法上之幫助犯，係指以幫助之意
    思，對於正犯資以助力，而未參與實施犯罪之行為者而言，
    如就構成犯罪事實之一部，已參與實施即屬共同正犯」、46
    年台非字第17號判例「以幫助他人犯罪之意思而參與犯罪構
    成要件之行為者，為正犯而非從犯」、30年上字第1781號判
    例「刑法上之從犯，係指僅以幫助之意思，對於正犯資以助
    力，而未參與實施犯罪構成要件之行為者而言，如就構成犯
    罪事實之一部，已參與實施，即屬共同正犯」意旨所示，應
    屬該當與被告林郁智上開「販賣」MDMA2 顆予陳昭錫之「共
    同正犯」，而非「幫助犯」，是被告王淳及其辯護人上開所
    辯，尚不足採信，至為顯然。
  (五)綜上所述，被告林郁智如附表一及附表二及被告王淳如附表
    一所示之犯行均臻明確，應予依法論科。
二、核被告林郁智如附表一及附表二編號2 、3 、5 所為，均係
    犯毒品危害防制條例第4 條第2 項之販賣第二級毒品罪；如
    附表二編號1 、4 所為，均係犯毒品危害防制條例第4 條第
    3 項之販賣第三級毒品罪；被告王淳如附表一所為，則係犯
    毒品危害防制條例第4 條第2 項之販賣第二級毒品罪。被告
    王淳就如附表一所示，雖係基於幫助之犯意而為，惟其出面
    幫被告林郁智交付上開MDMA2 顆予陳昭錫之構成要件行為，
    與被告林郁智就其所犯如附表一所示之販賣第二級毒品罪間
    ，均為共同正犯。被告林郁智就所犯如附表一、二所示各罪
    間，其犯意各別，行為不同，應予分論併罰。又被告林郁智
    就所犯如附表一、二所示全部之罪及被告王淳就所犯如附表
    一所示之罪，均先後於偵查中及本院審理時均坦承自白犯行
    在卷（按被告林郁智於偵查中99年12月30日檢察官訊問時坦
    承於附表二編號4 所載時間、地點交付1 公之K 他命予顏鉅
    哲，同時收受顏鉅哲所交付之現金500 元，並於本院100 年
    3 月4 日準備程序時曾自白承認本件檢察官所起訴之全部事
    實在卷），應依毒品危害防制條例第17條第2 項之規定，均
    減輕其刑。另被告林郁智所犯如附表一及附表二編號1 、3
    至5 之五次犯行及被告王淳所犯如附表一之犯行，因販賣之
    毒品數量或重量分別僅有2 顆、1 公克或0.4 公克不等，價
    格亦僅有500 元、650 元或1000元不等，其等犯罪情節均非
    重大，若逕科以毒品危害防制條例第4 條第2 項、第3 項之
    最輕法定本刑7 年、5 年以上之徒刑，均仍嫌過重，而均顯
    可憫恕，爰就被告林郁智所犯如附表一及附表二編號1 、3
    至5 之五次犯行及被告王淳所犯如附表一所示之犯行，依刑
    法第59條之規定，均減輕其刑，並依法遞減輕之。爰審酌被
    告林郁智、王淳2 人本件犯罪之動機、目的、手段、所生危
    害及其等2 人犯罪後之態度等一切情狀，各量處如主文所示
    之刑，再就被告林郁智部分，定其應執行之刑，以資儆懲。
三、扣案之上開電子磅秤乙台，為被告林郁智所有供上開附表二
    編號1 至3 、5 所示犯罪毒品秤重所用之物，扣案之上開被
    告林郁智所有0000000000號門號行動電話乙具（內含SIM 卡
    乙張）及被告王淳所有0000000000號門號行動電話乙具（內
    含SIM 卡乙張），分別為被告林郁智所有供上開附表一、二
    及被告王淳所有供上開附表一所示犯罪聯絡所用之物，應依
    毒品危害防制條例第19條第1 項之規定，均宣告沒收之；另
    上開0000000000號門號行動電話乙具（內含SIM 卡乙張），
    則為被告林郁智所有供上開附表一所示犯罪聯絡所用之物，
    雖未據扣押在案，惟因無法證明其已滅失不存，仍應依毒品
    危害防制條例第19條第1 項之規定，均宣告沒收之，且應與
    共同正犯即被告王淳連帶沒收，如全部或一部不能沒收時，
    應連帶追徵其價額。另被告林郁智、王淳2 人就附表一所示
    未扣案之販賣毒品所得1000元及被告林郁智就附表二編號1
    至5 所示未扣案之各該販賣毒品所得650 元、6000元、1000
    元、500 元、1000元，亦均為被告林郁智因上開販賣毒品所
    得之物，亦應依毒品危害防制條例第19條第1 項之規定，就
    上開附表一所示未扣案之販賣毒品所得1000元，諭知被告林
    郁智、王淳2 人連帶沒收，如全部或一部不能沒收時，應以
    其等之財產連帶抵償之，就上開附表二編號1 至5 所示未扣
    案之販賣毒品所得650 元、6000元、1000元、500 元、1000
    元，則諭知被告林郁智沒收，如全部或一部不能沒收時，以
    其財產抵償之。至於扣案之被告王淳所有上開0000000000號
    門號行動電話乙具（內含SIM 卡乙張），因核與其本人上開
    附表一所示犯罪無涉，且被告林郁智上開包裝袋5 包，係其
    於99年11月1 日始行購入使用者，業據被告林郁智供述在卷
    （見本院卷100 年6 月1 日審判筆錄所載），亦核與被告林
    郁智、王淳2 人上開犯行均無任何關係，自不得對其等一併
    宣告沒收，附此敘明。
據上論斷，應依刑事訴訟法第299 條第1 項前段，毒品危害防制
條例第4 條第2 項、第3 項、第17條第2 項、第19條第1 項，刑
法第11條前段、第28條、第59條、第51條第5 款，判決如主文。
本案經檢察官陳映蓁到庭執行職務。
中    華    民    國  100     年    6     月    30    日
                  刑事第六庭  審判長法  官  戴嘉清
                                    法  官  王瑜玲
                                    法  官  林晏鵬
以上正本證明與原本無異
如不服本判決應於送達後10日內向本院提出上訴狀
                                    書記官  陳映孜
中    華    民    國   100    年    7     月    15    日
附錄法條：毒品危害防制條例第4條
附表一（即林郁智及王淳2人販賣部分）：
┌───┬────┬───┬───────┬────┐
│      │        │      │              │        │
│時  間│地    點│買受人│交易毒品之情節│所犯法條│
│      │        │      │              │        │
├───┼────┼───┼───────┼────┤
│民國（│新北市中│陳昭錫│林郁智以其所有│毒品危害│
│下同）│和區景安│      │0000000000號門│防制條例│
│99 年9│路上之四│      │號行動電話與陳│第4 條第│
│月12日│面佛廟前│      │昭錫之00000000│2 項之販│
│5時20 │        │      │27號門號（按係│賣第二級│
│分許  │        │      │以不知情之劉光│毒品罪  │
│      │        │      │宗所申請）行動│        │
│      │        │      │電話聯繫交易毒│        │
│      │        │      │品後，於上開交│        │
│      │        │      │易時間前陳昭錫│        │
│      │        │      │先將新臺幣（下│        │
│      │        │      │同）1500元交予│        │
│      │        │      │林郁智，王淳再│        │
│      │        │      │以其所有095402│        │
│      │        │      │9291號門號行動│        │
│      │        │      │電話與林郁智所│        │
│      │        │      │有0000000000號│        │
│      │        │      │門號行動電話聯│        │
│      │        │      │繫，基於幫助故│        │
│      │        │      │意之王淳再依林│        │
│      │        │      │郁智之指示，利│        │
│      │        │      │用其騎車返家途│        │
│      │        │      │中，順路於上開│        │
│      │        │      │時間、地點，將│        │
│      │        │      │林郁智所交付價│        │
│      │        │      │值1000元之MD  │        │
│      │        │      │MA2 顆交予陳昭│        │
│      │        │      │錫收受而共同販│        │
│      │        │      │賣之          │        │
└───┴────┴───┴───────┴────┘
附表二（即林郁智乙人販賣部分）：
┌─┬───┬────┬───┬───────┬────┐
│編│      │        │      │              │        │
│  │時  間│地    點│買受者│交易毒品之情節│所犯法條│
│號│      │        │      │              │        │
├─┼───┼────┼───┼───────┼────┤
│1 │99年10│林郁智位│周冠儒│林郁智以其所有│毒品危害│
│  │月1日 │在新北市│      │0000000000號門│防制條例│
│  │19時50│三重區中│      │號行動電話與周│第4 條第│
│  │分許  │華路94號│      │冠儒之00000000│3 項之販│
│  │      │3 樓之1 │      │01號門號行動電│賣第三級│
│  │      │居所內  │      │話聯繫交易毒品│毒品罪  │
│  │      │        │      │，並以其所有之│        │
│  │      │        │      │電子磅秤秤重後│        │
│  │      │        │      │，再於上開時間│        │
│  │      │        │      │、地點，以650 │        │
│  │      │        │      │元之價格，交付│        │
│  │      │        │      │1 公克之K 他命│        │
│  │      │        │      │予周冠儒而販賣│        │
│  │      │        │      │之            │        │
├─┼───┼────┼───┼───────┼────┤
│2 │99年10│林郁智位│陳俐穎│林郁智以其所有│毒品危害│
│  │月2日 │在新北市│      │0000000000號門│防制條例│
│  │15時許│三重區中│      │號行動電話與陳│第4 條第│
│  │      │華路94號│      │俐穎之00000000│2 項之販│
│  │      │3 樓之1 │      │50號門號行動電│賣第二級│
│  │      │居所內  │      │話聯繫交易毒品│毒品罪  │
│  │      │        │      │，約定以6000元│        │
│  │      │        │      │出賣安非他命予│        │
│  │      │        │      │陳俐穎，陳俐穎│        │
│  │      │        │      │先於99年9 月間│        │
│  │      │        │      │某日，在新北市│        │
│  │      │        │      │新莊區○○路上│        │
│  │      │        │      │輔仁大學校門口│        │
│  │      │        │      │將6000元交予林│        │
│  │      │        │      │郁智收受，惟因│        │
│  │      │        │      │陳俐穎後來無法│        │
│  │      │        │      │與林郁智取得聯│        │
│  │      │        │      │繫，遂於99年10│        │
│  │      │        │      │月2 日12時36分│        │
│  │      │        │      │許，委託陳巧婷│        │
│  │      │        │      │（已另案審結）│        │
│  │      │        │      │前往林郁智上開│        │
│  │      │        │      │居所內向林郁智│        │
│  │      │        │      │拿取，再經林郁│        │
│  │      │        │      │智以上開電子磅│        │
│  │      │        │      │秤秤重2 公克之│        │
│  │      │        │      │安非他命後交予│        │
│  │      │        │      │陳巧婷而販賣之│        │
│  │      │        │      │。後陳俐穎再與│        │
│  │      │        │      │陳巧婷相約於同│        │
│  │      │        │      │日15時許，在新│        │
│  │      │        │      │北市三重區龍門│        │
│  │      │        │      │路上之某北港龍│        │
│  │      │        │      │門鴨肉羹店前碰│        │
│  │      │        │      │面，再由陳巧婷│        │
│  │      │        │      │將上開2 公克之│        │
│  │      │        │      │安非他命交予陳│        │
│  │      │        │      │俐穎收受      │        │
├─┼───┼────┼───┼───────┼────┤
│3 │99年10│林郁智位│吳建達│林郁智以其所有│毒品危害│
│  │月9 日│在新北市│      │0000000000號門│防制條例│
│  │18時20│三重區中│      │號行動電話與吳│第4 條第│
│  │分許  │華路94號│      │建達之00000000│2 項之販│
│  │      │3 樓之1 │      │12號門號行動電│賣第二級│
│  │      │居所樓下│      │話聯繫交易毒品│毒品罪  │
│  │      │之萊爾富│      │，並以上開電子│        │
│  │      │便利商店│      │磅秤秤重後，再│        │
│  │      │附近    │      │再於上開時間、│        │
│  │      │        │      │地點，以1000元│        │
│  │      │        │      │之價格，交付0.│        │
│  │      │        │      │4 公克之安非他│        │
│  │      │        │      │命予吳建達而販│        │
│  │      │        │      │賣之          │        │
├─┼───┼────┼───┼───────┼────┤
│4 │99年10│徐惠鈴（│顏鉅哲│林郁智以其所有│毒品危害│
│  │月24日│另案經檢│      │0000000000號門│防制條例│
│  │11時55│察官處分│      │號行動電話與顏│第4 條第│
│  │分許  │不起訴）│      │鉅哲之00000000│3 項之販│
│  │      │位在新北│      │11號門號行動電│賣第三級│
│  │      │市三重區│      │話聯繫交易毒品│毒品罪  │
│  │      │名源街10│      │後，再於上開時│        │
│  │      │號3 樓居│      │間、地點，以50│        │
│  │      │所樓下之│      │0 元之價格，交│        │
│  │      │萊爾富便│      │付1 公克之K 他│        │
│  │      │利商店附│      │命予顏鉅哲而販│        │
│  │      │近      │      │賣之          │        │
├─┼───┼────┼───┼───────┼────┤
│5 │99年10│林郁智位│吳建達│林郁智以其所有│毒品危害│
│  │月28日│在新北市│      │0000000000號門│防制條例│
│  │21時20│三重區中│      │號行動電話與吳│第4 條第│
│  │分許  │華路94號│      │建達之00000000│2 項之販│
│  │      │3 樓之1 │      │12號門號行動電│賣第二級│
│  │      │居所樓下│      │話聯繫交易毒品│毒品罪  │
│  │      │之萊爾富│      │，並以上開電子│        │
│  │      │便利商店│      │磅秤秤重後，再│        │
│  │      │附近    │      │於上開時間、地│        │
│  │      │        │      │點，以1000元之│        │
│  │      │        │      │價格，交付0.4 │        │
│  │      │        │      │公克之安非他命│        │
│  │      │        │      │予吳建達而販賣│        │
│  │      │        │      │之            │        │
└─┴───┴────┴───┴───────┴────┘